【裁判字號】    99,訴,267
【裁判日期】    990427
【裁判案由】    違反毒品危害防制條例等
【裁判全文】
臺灣嘉義地方法院刑事判決               99年度訴字第267號
公  訴  人  臺灣嘉義地方法院檢察署檢察官
被      告  甲○○
上列被告因違反毒品危害防制條例案件，經檢察官提起公訴（99
年度撤緩偵字第15號、99年度撤緩毒偵字第4號），被告於本院
行準備程序時就被訴事實為有罪之陳述，經本院合議庭裁定由受
命法官改依簡式審判程序審理，判決如下：
    主  文
甲○○施用第一級毒品，累犯，處有期徒刑捌月。又犯竊盜罪，
累犯，處有期徒刑月。應執行有期徒刑拾月。
    犯 罪 事 實
一、甲○○前因竊盜案件，經本院以95年度簡上字第141號判決
    判處有期徒刑3月，嗣經裁定減為有期徒刑1月15日（下稱第
    1案）。又因竊盜、侵占等案件，分別經本院以96年度嘉簡
    字第370號判決判處有期徒刑6月、拘役50、40日、40日、罰
    金1萬2千元，嗣經裁定減刑，並定應執行有期徒刑3月，拘
    役60日，罰金6千元（下稱第2案）。另因竊盜案件，經本院
    以96年度易字第578號判決判處有期徒刑1年，並減為有期徒
    刑6月確定（下稱第3案），嗣另經本院以97年度聲字第263
    號裁定，就其前揭第2案經減為有期徒刑3月部分，與第3案
    經減為有期徒刑6月部分，定應執行有期徒刑8月15日確定，
    並與前揭第1案減刑後之有期徒刑1月15日，及第2案減刑後
    所定應執行刑拘役60日，及罰金6千元所易服勞役6日部分，
    接續執行，於民國98年1月16日因拘役易科罰金執行完畢出
    監。
二、甲○○另因施用第一級毒品案件，經本院裁定送觀察、勒戒
    後，認有繼續施用毒品傾向，再經本院裁定送強制戒治後，
    於97年2月15日停止戒治釋放出監，並經臺灣嘉義地方法院
    檢察署檢察官以97年度戒毒偵字第16號為不起訴處分確定。
    詎甲○○仍未戒除毒癮，另基於施用第一級毒品海洛因之犯
    意，於98年2月16日某時，在嘉義縣新港鄉○○○○路咖啡
    店內，以將毒品摻入香菸內點燃吸食方式，非法施用第一級
    毒品海洛因1次。嗣於98年2月17日下午5時許，經警依施用
    毒品人口調驗規定通知甲○○到場採尿送驗結果，呈嗎啡及
    可待因陽性反應，始查獲上情（下稱犯罪事實一）。
三、甲○○又於98年6月2日晚間8時許，行經嘉義縣新港鄉「新
    港藝術高中」時，因見林蔚如所有手提袋放置於該校木工教
    室桌子上，遂心生貪念，竟基於意圖為自己不法所有之竊盜
    犯意，趁林蔚如疏未注意之際，徒手竊取林蔚如手提袋內現
    金新台幣1500元，得手後逃離現場。嗣經林蔚如報案後，經
    警調閱該校出入口監視器，始循線查獲上情（下稱犯罪事實
    二）。
四、案經嘉義縣警察局民雄分局報告臺灣嘉義地方法院檢察署檢
    察官偵查起訴。
    理  由
一、本件係經被告甲○○於準備程序當庭表示認罪，而經本院裁
    定以簡式審判程序加以審理，則依據刑事訴訟法第273條之2
    、同法第159條第2項之規定，不適用傳聞法則有關限制證據
    能力之相關規定，合先敘明。
二、上開犯罪事實一，業據被告於審理時坦承不諱，且其上開所
    排放之尿液，經以氣相層析質譜法（ＧＣ／ＭＳ）確認鑑定
    ，檢驗結果確呈海洛因代謝物嗎啡（按施用海洛因後，經人
    體之水解代謝作用，會呈嗎啡陽性反應）有嘉義縣警察局民
    雄分局列管毒品人口尿液檢體採集送驗紀錄表、長榮大學確
    認報告各1份在卷可稽（見98年度毒偵字第421號偵卷第3、4
    頁）。另上開犯罪事實二部分，亦據被告於本院審理時坦承
    不諱，核與被害人林蔚如於警詢、偵訊及證人即被害人林蔚
    如之同學楊善同於警詢之證述相符，復有被害報告書、監視
    器翻拍照片2張在卷足憑。足徵被告上開自白均與事實相符
    。又被告前因施用毒品案件，經本院裁定令入戒治處所施以
    強制戒治，於97年2月15日停止戒治處分釋放等情，有其臺
    灣高等法院被告前案紀錄表1份在卷可憑，其於強制戒治執
    行完畢釋放後5年內，再犯本件施用毒品之罪，依法應予追
    訴處罰。綜上所述，本件事證明確，被告前揭犯行均堪認定
    ，應依法論科。
三、核被告所為，分別係犯毒品危害防制條例第10條第1項之施
    用第一級毒品罪，及刑法第320條第1項之竊盜罪。被告施用
    前持有第一級毒品海洛因之低度行為應為施用之高度行為所
    吸收，不另論罪。所犯上開2罪，犯意各別，行為互殊，應
    予分論併罰。又被告有犯罪事實一所示科刑及於98年1月16
    日因拘役易科罰金執行完畢出監之情形，有臺灣高等法院被
    告前案紀錄表1份在卷可參，其於受有期徒刑之執行完畢後5
    年內故意再犯本件有期徒刑以上之刑之各罪，均為累犯，應
    分別依刑法第47條第1項規定，加重其刑。爰審酌：(一)被
    告曾因施用毒品經觀察、勒戒及強制戒治，猶未知警惕而再
    犯本案，足見其未澈底戒除施用毒品，惟念及施用毒品本質
    上係戕害自身健康之行為，尚未嚴重破壞社會秩序或侵害他
    人權益；(二)所竊取財物之價值，業與被害人和解，歸還15
    00元；(三)犯後坦承犯行態度尚屬良好暨其犯罪之動機、目
    的、手段、國中肄業之智識程度等一切情狀，分別量處如主
    文所示之刑，並定其應執行之刑。
據上論斷，應依刑事訴訟法第273條之1第1項、第299條第1項前
段，毒品危害防制條例第10條第1項，刑法第11條前段、第320條
第1項、第47條第1項、第51條第5款，判決如主文。
本案經檢察官李志明到庭執行職務。
中    華    民    國    99    年    4    月    27    日
                  刑事第五庭    法  官  啟夫
以上正本證明與原本無異。
如不服本判決應於收受判決後10日內向本院提出上訴書狀，並應
敘述具體理由；其未敘述上訴理由者，應於上訴期間屆滿後20日
內向本院補提理由書（均須按他造當事人之人數附繕本）「切勿
逕送上級法院」。
中    華    民    國    99    年    4    月    27    日
                                    書記官  侯麗茹
附錄本件論罪科刑法條：
毒品危害防制條例第10條第1項
施用第一級毒品者，處 6 月以上 5 年以下有期徒刑。
施用第二級毒品者，處 3 年以下有期徒刑。

司法院資訊處製作；財團法人民間司法改革基金會備份。
